【裁判字號】    92,訴,1475
【裁判日期】    920718
【裁判案由】    毒品危害防制條例
【裁判全文】
臺灣高雄地方法院刑事判決                        九十二年度訴字第一四七五號
    公  訴  人  臺灣高雄地方法院檢察署檢察官
    被      告  甲○○
右列被告因違反毒品危害防制條例案件，經檢察官提起公訴（九十一年度毒偵字第二
一○八號、第七四五三號，九十二年度毒偵字第四二六號），本院判決如左：
    主  文
甲○○連續施用第一級毒品，累犯，處有期徒刑壹年參月，扣案之毒品海洛因伍包（
合計淨重共：伍點肆公克、包裝重壹點壹參公克）沒收銷燬之，扣案之注射針筒肆支
、夾鏈袋玖枚均沒收之；又連續施用第二級毒品，累犯，處有期徒刑拾月，扣案毒品
甲基安非他命貳包（驗前毛重合計：參點伍公克、驗後毛重合計：參點參公克）沒收
銷燬之，玻璃球管參支、夾鏈袋玖枚均沒收。應執行有期徒刑貳年。扣案之毒品海洛
因伍包（合計淨重共伍點肆公克、包裝重壹點壹參公克）、毒品甲基安非他命貳包（
驗前毛重合計：參點伍公克、驗後毛重合計：參點參公克）均沒收銷燬之，扣案之注
射針筒肆支、玻璃球管參支、夾鏈袋玖枚均沒收之。
    事  實
一、甲○○於民國八十八年間因施用毒品違反毒品危害防制條例案件，經本院以八十
    八年毒聲字第一九一四號裁定送勒戒處所觀察、勒戒後，認無繼續施用毒品傾向
    ，由台灣高雄地方法院檢察署檢察官以八十八年偵字第六九五一號為不起訴處分
    ，復又因施用毒品，經本院以八十八年毒聲字第五五四七號裁定令入勒戒處所觀
    察勒戒，經勒戒評估後，認有繼續施用毒品之傾向，復經本院以八十八年毒聲字
    第六五五三號裁定令入戒治處所強制戒治，並經檢察官聲請簡易判決處刑，由本
    院於八十八年十一月五日以八十八年旗簡字第一八五號判決有期徒刑四月，如易
    科罰金，以三百元折算一日，並於八十九年九月十四日以易科罰金執行完畢。
二、詎甲○○未徹底戒除毒癮，竟分別基於施用第一級毒品海洛因及第二級毒品甲基
    安非他命之概括犯意，於九十一年十二月十八日十三時四十分許回溯二十四小時
    內，在不詳處所，分別將毒品海洛因捲在香煙內之方式施用，及將毒品甲基安非
    他命放置玻璃器內以燒烤方式施用，並於前開時間，在位於高雄縣旗山鎮○○○
    街六號之「春吉別館」三○五室為警查獲，並扣得毒品海洛因三包（合計淨重四
    點二六公克、包裝重合計零點六九公克）、甲基安非他命一包（驗前毛重零點四
    公克、驗後毛重零點三公克），及甲○○所有並供施用毒品使用之玻璃吸食器二
    只、盛管一支、夾鏈袋九枚等物，於當日將甲○○解送至台灣高雄地方法院檢察
    署，經檢察官訊問後，諭知交保後將甲○○飭回。甲○○仍承前開施用毒品海洛
    因及甲基安非他命之犯意，復於九十二年一月九日十七時許回溯二十四小時內之
    某時，在不詳處所，以前開方式，分別施用毒品海洛因，及施用毒品甲基安非他
    命，並於前開時間，在高雄縣旗山鎮○○路八十四號巷口，因形跡可疑，為警盤
    查，且在甲○○所出示之物品中扣得第一級毒品海洛因一包（淨重零點六二公克
    、包裝重零點二四公克），及毒品甲基安非他命三包（驗前毛重合計重三點一公
    克、驗後毛重合計重三公克）等物，而查悉前情，於是日解送同前開檢察署，經
    檢察官訊問後，諭知限制住居而將甲○○飭回。又於九十二年四月二日十九時許
    回溯二十四小時內之某時，在不詳處所，施用第一級毒品海洛因，經警接獲報案
    表示有人施用毒品，而於前述時間，在高雄縣美濃鎮○○街十四號為警查獲，並
    扣得毒品海洛因一包（淨重零點五二公克、包裝重零點二公克），及甲○○所有
    並供施用毒品使用之針筒四支，及玻璃吸食器一支等物。並經台灣高雄地方法院
    檢察署檢察官聲請本院以九十二年度毒聲字第二四七二號裁定令入戒治處所強制
    戒治。
三、案經高雄縣政府警察局旗山分局報請台灣高雄地方法院檢察署檢察官偵查起訴。
    理  由
一、前開犯罪事實，均據被告甲○○於本院審理時坦承︰以前開時間，分別以上述方
    式，分別施用毒品海洛因及甲基安非他命等情無訛，核與證人即與被告同時查獲
    之林章仁、童麗美、曾國政等人亦分別證述甚詳，且被告前開三次為警查獲後，
    均採取被告尿液送請檢驗，被告尿液中分別呈有甲基安非他命陽性反應，及嗎啡
    陽性反應乙節，有旗山分局毒品危害防制條例按嫌疑人尿液對照表、高雄縣政府
    警察局旗山分局毒品危害防制條例嫌疑人尿液對照表、高雄縣政府衛生局九十二
    年一月十四日以九二煙檢字第０六八號、第０七二號、九十二年四月十七日以九
    二煙檢字第五七二號出具之煙毒尿液檢驗成績書各三份均附卷可稽，且員警於前
    開時間、地點查獲被告時，分別扣得毒品海洛因共五袋、毒品甲基安非他命共二
    包、玻璃球管吸食器三個、吸管二支、針筒四支、夾鏈袋九枚等物，有扣押物品
    清單三份、相片十二幀均附卷足憑，而前開所扣得之白色粉末共五袋，經送驗後
    均含有第一級第六項毒品海洛因成分，合計淨重共：五點四公克（包裝重一點一
    三公克），有法務部調查局九十二年一月九日、五月二十八日、六月十七日分別
    以調科壹字第二二００一四六八０號、第000000000號、第00000
    0000號出具之鑑定通知書三份均附卷可按，另扣案之晶體共二包，均呈毒品
    甲基安非他命陽性反應（驗前毛重合計：三點五公克、驗後毛重合計：三點三公
    克），則有高雄醫學大學附設中和紀念醫院九十二年六月十七日、二十四日分別
    以報告編號：九二０六—四０一號、九二０六—三九九號檢驗報告單二份附卷可
    憑。
二、而被告於八十八年間因施用毒品違反毒品危害防制條例案件，經本院以八十八年
    毒聲字第一九一四號裁定送勒戒處所觀察、勒戒後，認無繼續施用毒品傾向，由
    台灣高雄地方法院檢察署檢察官以八十八年偵字第六九五一號為不起訴處分，復
    又因施用毒品，經本院以八十八年毒聲字第五五四七號裁定令入勒戒處所觀察勒
    戒，經勒戒評估後，認有繼續施用毒品之傾向，復經本院以八十八年毒聲字第六
    五五三號裁定令入戒治處所強制戒治，並經檢察官聲請簡易判決處刑，由本院於
    八十八年十一月五日以八十八年旗簡字第一八五號判決有期徒刑四月，如易科罰
    金，以三百元折算一日，於八十九年九月十四日以易科罰金執行完畢，被告於本
    件前揭時、地再犯本件，係於前開判決確定後五年內又連續施用毒品，而經檢察
    官聲請由本院於九十一年四月二十二日以九十二年度毒聲字第二四七二號裁定將
    被告送戒治處所強制戒治，此分別有台灣高等法院被告全國前案紀錄表、不起訴
    處分書、前開判決等資料均在卷可佐。
三、綜上說明，被告前開自白施用第一級毒品，及施用第二級毒品犯行部分，均與事
    證相符，堪信為真。是本件事證明確，被告前開犯行均堪認定。
四、查被告甲○○於判決確定後後，五年內又連續施用第一級毒品，及連續施用第二
    級毒品所為，核係犯毒品危害防制條例第十條第一項之施用第一級毒品罪及同條
    例第二項之施用第二級毒品罪。其分別非法持有第一級與第二級毒品之低度行為
    ，均為非法施用之高度行為所吸收，不另論罪。被告先後多次施用毒品海洛因及
    施用毒品甲基安非他命之犯行，均時間緊接，方法相同，所觸犯構成要件相同之
    罪，顯分別基於概括犯意為之，均為連續犯，應依刑法第五十六條之規定，以一
    罪論，並依法加重其刑。又被告所犯前開二罪間，犯意個別，罪名不同，應分論
    併罰之。被告前因違反毒品危害防制條例經本院以八十八年旗簡字第一八五號判
    決有期徒刑四月，如易科罰金，以三百元折算一日確定，並於八十九年九月十四
    日易科罰金執行完畢，有臺灣高等法院被告全國前案紀錄表一份在卷可參，是被
    告前受有期徒刑執行完畢，於五年以內再犯本件最重本刑為有期徒刑以上刑之罪
    ，為累犯，應依刑法第四十七條之規定加重其刑，並均遞加重之。爰審酌被告之
    素行尚可，高職畢業之智識程度，被告所施用毒品之種類、施用毒品之期間，且
    前因施用毒品經送觀察勒戒、強制戒治，並科處刑罰，仍未認清毒品戕害身心之
    惡徹底戒除毒癮，竟仍又在連續施用毒品，顯見被告意志不堅，深陷毒癮無法自
    拔，所為對於公共秩序之影響，及犯後於本院審理時始坦承犯行之態度等一切情
    狀，分別量處如主文所示之刑，並定其應執行之刑，以為懲儆。
五、扣案之第一級毒品海洛因共五包（合計淨重共：五點四公克、包裝重一點一三公
    克），及毒品甲基安非他命共二包（驗前毛重三點五公克、驗後毛重三點三公克
    ），均為毒品，應依毒品危害防制條例第十八條第一項前段之規定沒收銷燬之。
    另扣案之針筒四支、玻璃球管吸食器三支、吸管二支、夾鏈袋九枚等物，雖被告
    否認為其所有，但業經證人童麗美、曾國政、林章仁等人指證為被告所有，且均
    分別供被告施用毒品海洛因，及施用毒品甲基安非他命所使用之物，故均應依刑
    法第三十八條第一項第二款之規定沒收之。
據上論斷，應依刑事訴訟法第二百九十九條第一項前段，毒品危害防制條例第十條第
一項、第二項、第十八條第一項前段，刑法第十一條前段、第五十六條、第四十七條
、第五十一條第五款、第三十八條第一項第二款，判決如主文。
本案經檢察官李廷輝到庭執行職務。
中      華      民      國    九十二    年      七      月     十八     日
                              臺灣高雄地方法院刑事第三庭
                                  法    官    程克琳
右正本證明與原本無異。
如不服本判決，應於判決送達後十日內，向本院提出上訴狀。
                                  書 記 官    梁瑜玲
中    華    民    國      九十二  年      七      月      二十一   日
【附錄本案所犯論罪科刑之法條全文】
毒品危害防制條例第十條：
施用第一級毒品者，處六月以上五年以下有期徒刑。
施用第二級毒品者，處三年以下有期徒刑。


司法院資訊處製作；財團法人民間司法改革基金會備份。
